臺灣彰化地方法院刑事判決　　　　　　　　　　　　　　九十一年度訴字第七三號
　　公　訴　人　臺灣彰化地方法院檢察署檢察官
　　被　　　告　甲○○
右列被告因違反毒品危害防制條例案件，經檢察官提起公訴（九十年度毒偵字第四五
九七號），本院判決如左：
    主  文
甲○○連續施用第一級毒品，累犯，處有期徒刑玖月；扣案海洛因壹包（淨重零點壹
捌公克）沒收銷燬之。又施用第二級毒品，累犯，處有期徒刑伍月；扣案安非他命壹
包（毛重零點柒公克）沒收銷燬之。應執行有期徒刑壹年；扣案海洛因壹包（淨重零
點壹捌公克）、安非他命壹包（毛重零點柒公克）均沒收銷燬之。
    事  實
一、甲○○前於民國八十五年因違反麻醉藥品管理條例，經本院判處有期徒刑四月確
    定，於八十五年十二月十一日執行完畢；其復因施用毒品案件，經臺灣彰化地方
    法院檢察署檢察官聲請本院以八十八年度毒聲字第一九五一號裁定送觀察、勒戒
    後，認有繼續施用毒品傾向，再經本院以八十九年度毒聲字第一三七一號裁定令
    入戒治處所，施以強制戒治一年，經送強制戒治後，因戒治成績合格，無繼續戒
    治之必要，由本院以八十九年度毒聲字第三八四一號裁定停止戒治，所餘期間交
    付保護管束，再經本院以八十九年度毒聲字第五二一０號裁定撤銷停止戒治，而
    於九十年八月二十六日強制戒治期滿，由臺灣彰化地方法院檢察署檢察官於九十
    年九月十九日以九十年度戒毒偵字第一三七一、一三七二、一三七三、一三七四
    、一三七五、一三七六、一三七七號為不起訴處分確定。詎其仍未戒除毒癮，於
    五年內，再基於施用第一級毒品海洛因之概括犯意，先後於九十年十一月十八日
    下午及晚上，在其彰化縣彰化市友人住處，以將第一級毒品海洛因摻入香煙內，
    點火吸食之方式，連續施用第一級毒品海洛因二次；又基於施用第二級毒品安非
    他命之犯意，於九十年十一月十八日下午，在前開友人住處，以將第二級毒品安
    非他命置於吸食器內，外以火燒烤產生煙霧，再加以吸食之方式，施用第二級毒
    品安非他命一次。嗣於九十年十一月二十日十三時三十分許，在其彰化縣花壇鄉
    ○○村○○街八十二巷二十八號住處之二樓房間內，為警查獲，並扣得其所有第
    一級毒品海洛因一包（淨重０．一八公克）、第二級毒品安非他命一包（毛重０
    ．七公克）。
二、案經彰化縣警察局彰化分局報告臺灣彰化地方法院檢察署檢察官偵查起訴。
    理  由
一、右揭犯罪事實，業據被告甲○○供承不諱，並有第一級毒品海洛因（淨重０．一
    八公克）、第二級毒品安非他命（毛重０．七公克）扣案可稽，且上開扣案之白
    色粉末，經送鑑驗結果，分別係第一級毒品海洛因及第二級毒品安非他命無訛，
    有卷附彰化縣警察局彰化分局九十年十一月二十日之查獲毒品危害防制條例毒品
    初步鑑驗報告單二件及法務部調查局00000000號鑑驗通知書各一件為證
    。又被告於九十年十一月二十日獲案後，為警採集其尿液送驗，結果呈甲基安非
    他命陽性及嗎啡陽性反應，此有彰化縣衛生局於九十年十一月三十日出具之煙毒
    尿液檢驗成績書一件附卷可憑（九十年度毒偵字第四五九七號卷，第三六頁），
    足徵被告前開自白與事實相符，堪以採信。復查被告前因施用毒品案件，經臺灣
    彰化地方法院檢察署檢察官聲請本院以八十八年度毒聲字第一九五一號裁定送觀
    察、勒戒後，認有繼續施用毒品傾向，再經本院以八十九年度毒聲字第一三七一
    號裁定令入戒治處所，施以強制戒治一年，經送強制戒治後，因戒治成績合格，
    無繼續戒治之必要，由本院以八十九年度毒聲字第三八四一號裁定停止戒治，所
    餘期間交付保護管束，再經本院以八十九年度毒聲字第五二一０號裁定撤銷停止
    戒治，而於九十年八月二十六日強制戒治期滿，由臺灣彰化地方法院檢察署檢察
    官於九十年九月十九日以九十年度戒毒偵字第一三七一、一三七二、一三七三、
    一三七四、一三七五、一三七六、一三七七號為不起訴處分等情，有卷附臺灣高
    等法院被告全國前案紀錄表、臺灣彰化地方法院檢察署刑案資料查註紀錄表及該
    不起訴處分書等件可證。其於五年內再犯毒品危害防制條例第十條第一、二項之
    施用第一、二級毒品罪，係屬二犯毒品危害防制條例第十條之罪（第一次犯時，
    經強制戒治）。本件事證明確，被告上開犯行洵堪認定。
二、核被告甲○○所為，係犯毒品危害防制條例第十條第一項之施用第一級毒品罪、
    第二項之施用第二級毒品罪。被告持有海洛因、安非他命施用，其持有第一級毒
    品海洛因、第二級毒品安非他命之低度行為，已為施用第一級毒品海洛因、第二
    級毒品安非他命之高度行為所吸收，不另論罪。其先後多次施用第一級毒品海洛
    因之行為，時間密接，觸犯構成要件相同之罪，應係基於概括犯意所為，應依連
    續犯規定，論以一罪，並加重其刑。又所犯上開二罪，犯意各別，行為互殊，應
    分論併罰之。查被告甲○○前於八十五年因違反麻醉藥品管理條例，經本院判處
    有期徒刑四月確定，於八十五年十二月十一日執行完畢，有卷附臺灣高等法院被
    告全國前案紀錄表可按，其於受有期徒刑執行完畢後，五年內再犯本件有期徒刑
    之前開二罪，應各論以累犯，施用第一級毒品罪部分，依法遞加重其刑，施用第
    二級毒品罪部分，則依法加重其刑。又前開犯罪事實中，原起訴書所漏未記載部
    分，與已起訴部分，有裁判上一罪之關係，故本院自得併予審理。爰審酌被告施
    用毒品係屬「病態性犯人」，現復於臺灣雲林監獄附設戒治處所進行長時間之強
    制戒治處遇，核與毒品犯罪科以刑罰之「特別預防」機制，尚無不同，加以其犯
    罪之動機及目的在圖一己感官上之享受，犯罪手段及犯罪所生危害尚屬平和，犯
    罪後坦承犯行等一切情狀，分別量處如主文所示之刑，並定其應執行之刑，以示
    懲儆。扣案之第一級毒品海洛因一包（淨重０．一八公克），第二級毒品安非他
    命一包（毛重０．七公克），均係查獲之毒品，應依毒品危害防制條例第十八條
    第一項前段之規定宣告沒收並銷燬之。
三、據上論斷，應依刑事訴訟法第二百九十九條第一項前段，毒品危害防制條例第十
    條第一項、第二項、第十八條第一項前段，刑法第十一條前段、第五十六條、第
    四十七條、第五十一條第五款，判決如主文。
本案經檢察官林映姿到庭執行職務。
中      華      民      國      九十一    年      二        月    六    日
                                臺灣彰化地方法院刑事第二庭
                                    審判長法官  林  欽  章
                                    法      官  石  馨  文
                                    法      官  郭  麗  萍
右正本證明與原本無異。
如不服本判決，應於判決送達後十日內向本院提出上訴狀( 須附繕本 )。
                                    法院書記官  楊  年  雄
中      華      民      國      九十一    年      二        月    八    日
毒品危害防制條例第十條
施用第一級毒品者，處六月以上五年以下有期徒刑。
施用第二級毒品者，處三年以下有期徒刑。
